【裁判字號】    97,消債更,808
【裁判日期】    971022
【裁判案由】    更生事件
【裁判全文】
臺灣臺中地方法院民事裁定           97年度消債更字第808號
聲  請  人  甲○○
即  債務人
代  理  人  何崇民律師
上列當事人聲請消費者債務清理事件，本院裁定如下：
    主  文
更生之聲請駁回。
本院97年9月17日所為之保全處分，應予撤銷。
聲請費用由聲請人負擔。
    理  由
一、按更生之聲請有下列情形之一者，應駁回之：「一、債務人
    曾依本條例或破產法之規定而受刑之宣告。二、債務人曾經
    法院認可和解、更生或調協，因可歸責於己之事由，致未履
    行其條件。三、債務人經法院通知，無正當理由而不到場，
    或到場而不為真實之陳述，或拒絕提出關係文件或為財產變
    動狀況之報告。」。又聲請更生或清算不合程式或不備其他
    要件者，法院亦應以裁定駁回之，但其情形可以補正者，法
    院應定期間先命補正，消費者債務清理條例第46條及第8條
    分別定有明文。次按，法院於駁回更生或清算之聲請或認為
    必要時，得依利害關係人聲請或依職權變更或撤銷保全處分
    ，復為同條例第19條第3項所明定。
二、本件債務人主張：因其財產及收入不足以清償債務，前曾依
    照中華民國銀行公會會員辦理消費金融案件無擔保債務協商
    機制與金融機構成立協商，協商條件為月付新台幣23,000
    元，然因有非可歸責於己之事由致履行有重大困難，爰請求
    准予裁定開始更生生活云云。
三、惟查，債務人明知其於95年9月起即未再繼續繳納房貸，竟
    於97年10月2日本院司法事務官調查時偽稱其每月另須支付
    房貸21,000元，再扣除生活必要費用後致無法履行前開協商
    金額，才於95年10月間毀諾。債務人既於毀諾前已停繳房貸
    之款項，可見其主張因須繳房貸暨生活必要支出，致有不可
    歸責於債務人而毀諾乙節，難認可採。另債務人須繳房貸又
    併列租金支出，經通知債務人限期於5日內補正95、96年之
    租賃契約暨95年起迄今支付租金之確實證明，併債務人父母
    及妹妹陳柏蓉之財產、所得歸戶資料等關係文件，以供本院
    審酌。上開補正函業於97年10月7日合法送達於債務人，債
    務人卻僅提出95、96年之租賃契約，此有調查筆錄、補正函
    及送達證書在卷可稽，是本件債務人聲請更生即有消費者債
    務清理條例第46條第3款所定情形，揆諸首揭說明，自應駁
    回其更生之聲請。因本件更生之聲請既已裁定駁回，本院認
    無續予保全之必要，該保全處分應併予撤銷，爰裁定如主文
    。
中    華    民    國    97    年    10    月    22    日
                  民事庭    法      官  張良華
上為正本係照原本作成
如不服本裁定，應於裁定送達後10日內，以書狀向本院提出抗告
，並繳納抗告費新臺幣1千元
中    華    民    國    97    年    10    月    22    日
                            書  記  官  蔡秀珍


司法院資訊處製作；財團法人民間司法改革基金會備份。
